【裁判字號】    97,交簡上,83
【裁判日期】    971009
【裁判案由】    過失傷害
【裁判全文】
臺灣屏東地方法院刑事判決            97年度交簡上字第83號
上  訴  人
即  被  告  甲○○
上列上訴人因被告過失傷害案件，不服本院97年度交簡字第138
號，中華民國97年4 月30日刑事簡易判決（檢察官聲請簡易判決
處刑案號：台灣屏東地方法院檢察署96年度偵字第6957號）提起
上訴，本院判決如下：
    主  文
上訴駁回。
    事 實 及 理 由
一、本案經合議庭審理結果，認第一審判決上訴人即被告犯過失
    傷害罪，量處有期徒刑3 月，如易科罰金以新台幣1,000 元
    折算1 日，認事、用法及量刑均無不當，應予維持，並引用
    附件第一審判決書記載之事實、證據及理由。
二、被告上訴意旨略以：當時並無路燈，告訴人車輛未開燈，伊
    發現後閃到告訴人車輛左邊，並出聲警告，告訴人卻往伊方
    向靠過來而互相擦撞，伊並無自後追撞告訴人，本件車禍肇
    事是告訴人所引起云云。
三、惟查，被告於上開時地駕車自後撞及告訴人車輛致告訴人受
    傷乙節，已據被告於警詢供稱：「…我發現時已來不及，我
    的車頭撞到該部機車後車尾」等語（警卷第2 頁），核與告
    訴人所指被告係自後撞及伊機車後方等情相符（警卷第3 頁
    、偵查卷第15頁），並有現埸圖、交通事故調查報告表、車
    禍相片、驗傷診斷書等可稽，而本件車禍原因經本院送鑑定
    及覆議結果均認：「被告未保持安全煞停之距離及未注意車
    前狀況撞及前車為肇事原因」等情，有鑑定報告及覆議鑑定
    報告可稽（原審卷第30頁、本院卷第36頁），足見被告確有
    過失責任，應無疑義；至被告雖辯稱告訴人未開車燈云云，
    然此被告訴人所否認，且被告既指稱該處未有路燈光線不佳
    ，則一般人遇此路況，衡情，當會開燈行駛無誤，是被告上
    開所指，即屬無據，況本件告訴人是否有開車燈等情，並無
    解於其上開「未保持安全煞停之距離及未注意車前狀況」之
    肇事責任，是被告之過失責任，自可認定。原審審酌被告素
    行、過失程度、告訴人所受之傷害及其犯後態度等情，量處
    有期徒刑3 月，並諭知如易科罰金以1,000 元折算1 日，認
    事用法並無不當，量刑亦屬妥適，本件被告上訴為無理由，
    應予駁回。
五、依刑事訴訟法第455 條之1 第1 項、第3 項、第368 條、第
    373 條，判決如主文。
本案經檢察官簡志祥到庭執行職務
中    華    民    國    97    年    10    月    9     日
                  交通法庭    審判長法  官  黃國永
                                    法  官  陳松檀
                                    法  官  劉怡孜
以上正本證明與原本無異。
本判決不得上訴。
中    華    民    國    97    年    10    月    9     日
                                    書記官  唐淑嫻
中華民國刑法第284條第1項
因過失傷害人者，處 6 月以下有期徒刑、拘役或 5 百元以下罰
金，致重傷者，處1 年以下有期徒刑、拘役或5 百元以下罰金。


司法院資訊處製作；財團法人民間司法改革基金會備份。
